# 加权平均净资产收益率计算问题目录目录433 、加权平均净资产收益率计算问题

提问人：xuekuaiji2011 时间：2019-01-23 14:59:29
请问，计算加权平均净资产收益率时，期初合并增加资本公积 100 万，本期合并增加资本公积 10 万，
其他事项 金额 发生
其他净资产增减变动下一月份起至报告期期末的月份数
合并增加资本公积 100 12
10 -
这样填对吗？

回答人：chenyiwei
本期发生额应根据其实际发生所属月份，计算 “发生其他净资产增减变动下一月份起至报告期期末的月份数”，不应简单确定为零。对于股份支付增加的资本公积，可以假定在全年内均匀发生

提问人：Lois2020 时间：2019-12-08 22:24:00
请教陈版：
计算加权平均净资产收益率时，报告期回购或现金分红等减少的归属于公司普通股股东的净资产，企业在本年度有两次现金分红，第一次分红是 2019年 5 月，第二次分红是 2019 年 9 月。那减少净资产次月起至报告期期末的累计月数该如何计算呢？第一次分红的次月起就 7 个月，第二次分红的次月起就 3 个月，还是两次分红需要分开来计算呢？

回答人：chenyiwei
对此处两次衔接分红，分别从其次月起计算净资产减少的加权平均影响数，即第一次分红的权数为-7/12，第二次为-3/12。